臺灣臺北地方法院民事裁定　　　　　　 100年度財管字第95號
聲　請　人　台北市政府社會局
法定代理人　江綺雯
上列聲請人聲請選任遺產管理人事件，本院裁定如下：
    主    文
選任財政部國有財產局臺灣北區辦事處為被繼承人熊清太（男，
民國○○年○月○○日生，身分證統一編號：Ｚ000000000號，民國99
年10月27日死亡，最後籍設：台北市○○區○○街1段45號3樓）
之遺產管理人。
准對被繼承人熊清太之繼承人為承認繼承之公示催告。
被繼承人熊清太之繼承人，應自前項公示催告最後登載新聞紙之
日起一年內承認繼承，上述期限屆滿，無繼承人承認繼承時，被
繼承人熊清太之遺產，於清償債權，並交付遺贈物後，如有剩餘
即歸屬國庫。
財政部國有財產局臺灣北區辦事處應於收受本裁定之日起20日內
將本裁定登載公報、新聞紙或其他相類之傳播工具，並將登載證
據檢送本院，逾期視為撤回公示催告之聲請。
聲請程序費用新臺幣壹仟元由被繼承人熊清太之遺產負擔。
    理    由
一、按繼承開始時，繼承人之有無不明者，由親屬會議於一個月
    內選定遺產管理人，並將繼承開始及選定遺產管理人之事由
    ，向法院報明；親屬會議依前條規定為報明後，法院應依公
    示催告程序，定6 個月以上之期限，公告繼承人，命其於期
    限內承認繼承；又無親屬會議或親屬會議未於前條所定期限
    內選定遺產管理人者，利害關係人或檢察官，得聲請法院選
    任遺產管理人，並由法院依前項規定為公示催告。民法第11
    77條、第1178條分別定有明文。是繼承開始時，繼承人有無
    不明，而無親屬會議或親屬會議未於繼承開始時一個月內選
    定遺產管理人者，利害關係人即得聲請法院選任遺產管理人
    ，並不以先行召集親屬會議為法院選任遺產管理人前置程序
    之必要。
二、聲請意旨略以：被繼承人熊清太按月享領聲請人核發之中低
    收入老人生活津貼新台幣（下同）6,000元，惟被繼承人熊
    清太於民國99年10月27日死亡，致聲請人溢撥付同年11月之
    生活津貼6,000元，而被繼承人熊清太之繼承人均拋棄繼承
    ，因查無其他繼承人，為此依法聲請選任熊清太之遺產管理
    人等語。
三、聲請人主張之事實，業據提出熊清太之戶籍資料、財政部台
    北市國稅局函、台北市文山區戶政事務所函、台北市政府社
    會局函、本院家事法庭函等件為證。復查無熊清太之親屬曾
    經召開親屬會議，或曾經議決熊清太之遺產管理人，並依民
    法第1177條向本院報明之情形，且熊清太亦非由行政院國軍
    退除役官兵輔導委員會列管之榮民，則聲請人聲請本院選任
    被繼承人熊清太之遺產管理人，即無不合。爰審酌管理熊清
    太遺產之地緣關係與便利性，選任財政部國有財產局臺灣北
    區辦事處為熊清太之遺產管理人，且為承認繼承之公示催告
    。
四、按公示催告之公告，應黏貼於法院之公告處，並登載於公報
    、新聞紙或其他相類之傳播工具；前項登載公報、新聞紙或
    其他相類之傳播工具之日期或期間由法院定之；遺產管理人
    未依前項規定登載者，視為撤回公示催告之聲請，民法第11
    79條第1項第3款，民事訴訟法第542條定有明文。本院既准
    遺產管理人對於熊清太之繼承人為承認繼承之公示催告，爰
    併依上開規定，裁定如主文所示。
中    華    民    國    100   年    10    月    31    日
                  家事法庭法  官  吳素勤
以上正本係照原本作成。
如不服本裁定應於送達後10日內向本院提出抗告狀，並繳納抗告
費新臺幣1,000元。
中    華    民    國    100   年    10    月    31    日
                          書記官  郭麗琴